# 陈版主。意大利捐赠物资如何处理

提问人：15359240050 时间：2020-04-07 08:05:23
求教陈版主，我司从供应商处买得一批医疗物资，用于捐赠给意大利。请问各位大神在税务，海关及会计上需要如何处理呢。

回答人：chenyiwei
由于物资在购入时已经明确用途为对外捐赠，如果已经签署捐赠协议，实现对外捐赠无重大不确定性，该批物资无其他用途的，则建议在购入时直接费用化处理（计入营业外支出），而无须通过存货科目过渡。相关税费在发生时计入营业外支出。